【裁判字號】    97,聲簡再,9
【裁判日期】    971009
【裁判案由】    聲請再審
【裁判全文】
臺灣屏東地方法院刑事裁定             97年度聲簡再字第9號
聲  請  人  乙○○
                    現於現在台灣屏東監獄竹田分監
上列聲請人因詐欺案件，對於本院96年度簡上字第224號確定判
決，聲請再審，本院裁定如下：
    主  文
再審之聲請駁回。
    理  由
一、聲請意旨略以：檢察官未經訊問聲請人逕行起訴，入被告於
    罪，判決不公，且本案犯罪首腦蔡承航業經緝獲，顯有利於
    本人，依法聲請再審云云。
二、按因發現確實之新證據，足認受有罪判決之人應受無罪、免
    訴、免刑或輕於原判決所認罪名之判決者，得聲請再審，刑
    事訴訟法第420 條第1 項第6 款定有明文。所謂「確實之新
    證據」，係指該證據可認為確實足以動搖原確定判決而對受
    判決人為有利之判決之「確實性」特性外，尚須具備該證據
    係在事實審法院於判決前即已存在，因未經發現，不及調查
    斟酌，或審判時未經注意，至其後始行發現之「新規性」特
    質，二者均不可或缺，倘未兼備上開學理上所謂「確實性」
    與「新規性」之二種再審新證據之特性，即不能據為再審之
    原因（最高法院86年度台抗字第477 號刑事判決意旨可資照
    ）。經查，聲請人經本院詢問之結果，其陳稱其於本院96年
    度簡上字第224 號詐欺案件審理中已就本案犯罪首腦蔡承航
    業經緝獲一節有所陳述，有本院97年6 月6 日訊問筆錄及96
    年度簡上字第224 號卷宗可證。再者，原確定判決已詳細敘
    明認定被告詐欺之各項證據及被告前述辯解不可採及採用各
    項證據之理由，有本院96年度簡上字第224 號詐欺案件判決
    可稽。是聲請人並未提出「未經發現之新證據」，依前揭判
    決意旨，其聲請再審顯無再審之原因。
三、又按不得上訴於第三審法院之案件，其經第二審確定之有罪
    判決，如就足生影響於判決之重要證據漏未審酌者，亦得為
    受判決人之利益，聲請再審，同法第421 條亦設有明文。所
    謂重要證據漏未審酌，乃係指於第二審判決前，已經發現並
    提出證據，但法院漏未審酌者而言，若已提出，經法院依其
    自由心證而捨棄不採，則非漏未審酌，又該證據係足以據以
    認定受判決人應受無罪、或免訴、或輕於原審所認定罪名始
    該當，若不足以推翻原審所認之罪名即非足生影響於判決之
    重要證據，僅據以爭執原審證據之取捨，均不得據以聲請再
    審。查本件聲請人所指稱證人甲○○可證明其系被詐騙云云
    ，然查此部分經本院訊問證人甲○○之結果，證人甲○○僅
    能證明查獲聲請人存摺、提款卡之經過，並無法證明聲請人
    當時係受騙而交付存摺、提款卡，有本院97年10月3 日訊問
    筆錄可證，故證人甲○○之證詞顯非本案未審酌之證據，自
    應認無再審理由。
四、據上論結，應依刑事訴訟法第434條第1項，裁定如主文。
中    華    民    國    97    年    10    月    9     日
                  刑事第五庭  審判長法  官  石家禎
                                    法  官  林家聖
                                    法  官  程士傑
以上正本證明與原本無異。
不得抗告。
中    華    民    國    97    年    10    月    9     日
                                    書記官  林鴻仁


司法院資訊處製作；財團法人民間司法改革基金會備份。
